【裁判字號】    98,交簡上,124
【裁判日期】    980630
【裁判案由】    過失傷害
【裁判全文】
臺灣高雄地方法院刑事判決           98年度交簡上字第124號
上  訴  人
即  被  告  乙○○
上列上訴人因過失傷害案件，不服本院交通法庭97年度審交簡字
第3343號中華民國98年3 月26日第一審簡易判決（聲請簡易判決
處刑案號：臺灣高雄地方法院檢察署97年度偵字第24554 號），
提起上訴，本院管轄之第二審合議庭判決如下：
    主  文
上訴駁回。
    事  實
一、乙○○考領有自用小客車駕駛執照，於民國97年3 月11日下
    午5 時35分前不久，駕駛車牌號碼YX－5178號自用小客車，
    沿高雄市苓雅區○○○路由南往北行駛，嗣於同日下午5 時
    35分許，行駛至該路與四維三路之交岔路口時，欲左轉向西
    駛入四維三路快車道時，本應注意汽車行駛至交岔路口，不
    得占用來車道搶先左轉，而依當時情形並無不能注意之情事
    ，竟疏未注意禮讓對向來車，即貿然搶先左轉，適有丙○○
    騎乘車牌號碼662 －CTJ 號重型機車，沿民權一路慢車道由
    北往南方向直行駛近該路口，突見乙○○搶先左轉，因剎車
    不及，該機車前車頭與乙○○駕駛之自小客車右側車身發生
    擦撞，致丙○○人車倒地，受有左足挫傷併瘀傷之傷害。乙
    ○○肇事後犯罪未被發覺前，留在現場，並向處理車禍員警
    坦承肇事而願接受審判。
二、案經丙○○訴由臺灣高雄地方法院檢察署檢察官聲請以簡易
    判決處刑。
    理  由
壹、證據能力部分：
    按被告以外之人於審判外之陳述，雖不符前4 條之規定，而
    經當事人於審判程序同意作為證據，法院審酌該言詞陳述或
    書面陳述作成時之情況，認為適當者，亦得為證據，刑事訴
    訟法第159 條之5 第1 項定有明文。查本案認定事實所引用
    之卷內卷證資料，除原已符同法第159 條之1 至第159 條之
    4 規定、及法律另有規定等傳聞法則例外規定，而得作為證
    據外，並無證據證明係公務員違背法定程序所取得，而被告
    於本院審理時，或同意其證據能力或無異議，且本院審酌前
    揭陳述作成時之情況，並無違法取證之瑕疵，亦認以之作為
    證據為適當，是本件有關被告以外之人於審判外之言詞或書
    面陳述等供述證據，依前揭法條意旨，自均得為證據。
貳、實體部分：
一、上開事實，業據被告乙○○於本院審理中坦白承認（見本院
    卷第22頁）；核與告訴人丙○○於警詢、偵查中陳述之情節
    相符（見偵卷第7 至8 、35頁）；並有高雄市立聯合醫院診
    斷書、高雄市政府警察局交通大隊事故分析研判表、道路交
    通事故現場圖、現場照片、道路交通事故調查報告表(一)、(二)
    、高雄市政府警察局交通大隊交通事故談話紀錄表可憑（見
    偵卷第9 至11、16至21、24至31頁）。按汽車行駛至交岔路
    口左轉彎時，應距交岔路口30公尺前顯示方向燈或手勢，換
    入內側車道或左轉車道，行至交岔路口中心處左轉，並不得
    占用來車道搶先左轉，道路交通安全規則第10 2條第1 項第
    5 款定有明文。本件被告考領有普通小型車駕駛執照乙情，
    有前揭道路交通事故調查報告表(二)「駕駛執照種類」欄位之
    記載可參，應無不知上開規則之理。又依前揭交通事故調查
    報告表(一)所載，案發當時天晴、日間自然光線、柏油路面、
    乾燥無缺陷、無障礙物、視距良好，客觀上並無不能注意之
    情形，竟疏未讓告訴人之直行車先行，反與之爭道，即搶先
    占用對向車道欲左轉進入四維三路，致發生本件車禍事故，
    被告駕駛行為已有過失甚明。再告訴人既因本件車禍而受有
    前揭傷害，其傷害結果與被告之前開過失行為間，顯然有相
    當因果關係，亦堪認定，被告前開自白與事實相符，堪予採
    信。至被告雖辯稱：告訴人未注意車前狀況，且車速過快而
    肇事，亦有過失等語。惟本件肇事現場並未見告訴人機車之
    煞車痕，且告訴人僅受有左足挫傷併瘀傷之輕傷，如告訴人
    車速不慢，為避免兩車碰撞，衡情應會有緊急煞車之自然反
    應，而於地面留下煞車痕跡；如未及煞車而碰撞，顯見撞擊
    之力道非輕，告訴人跌落地面之傷勢恐不僅止於此，在無其
    他資證足認告訴人未注意車前狀況或超速之情況下，被告所
    辯，尚難採信。從而，本案事證明確，被告過失傷害犯行堪
    以認定，應依法論罪科刑。
二、核被告所為，係犯刑法第284 條第1 項前段之過失傷害罪。
    又被告犯罪後，於有偵查犯罪權限之公務員知悉犯行前，即
    自行向到場處理之員警坦承肇事而自願接受裁判等情，有交
    通談話紀錄表在卷可憑（見偵卷第30頁），堪認係對於未經
    發覺之犯罪自首而接受裁判，依刑法第62條前段規定減輕其
    刑。原審以被告所犯事證明確，適用刑法第284 條第1 項前
    段之規定，以本件車禍肇因於被告駕駛上開自小客車，行經
    上揭路口未禮讓直行車先行即逕行左轉，復審酌告訴人之傷
    勢非重，及被告迄今未與告訴人達成和解，賠償告訴人所受
    損害等一切情形，量處被告拘役35日，並諭知以新臺幣1,00
    0 元折算1 日為其易科罰金之折算標準，經核其認事用法均
    無違誤，量刑亦妥適。被告提起本件上訴，指摘原審論罪科
    刑違誤，為無理由，應予駁回。
據上論斷，應依刑事訴訟法第455 條之1 第1 項、第3 項、第36
8 條、第364 條，判決如主文。
本案經檢察官甲○○到庭執行職務。
中    華    民    國    98    年    6     月    30    日
                  交通法庭  審判長法  官  鄭詠仁
                                  法  官  王碧瑩
                                  法  官  方錦源
以上正本證明與原本無異。
不得上訴。
中    華    民    國    98    年    6     月    30    日
                                  書記官  鄧思辰
附錄本案論罪科刑法條全文：
中華民國刑法第284 條第1 項
因過失傷害人者，處6 月以下有期徒刑、拘役或5 百元以下罰金
，致重傷者，處1 年以下有期徒刑、拘役或5 百元以下罰金。


司法院資訊處製作；財團法人民間司法改革基金會備份。
